Inventaris van een verzameling brochures, afkomstig uit de nalatenschap van de familie De Beaufort, (1815) 1863-1941 (1951)
Nationaal Archief, Den Haag
- Binnenlandse zaken., E.
  - Onderwijs., E.8.
    - Voorschriften voor de spelling van de Nederlandse taal., E.8.4.
      - Anoniem, Hoe is de spelling-De Vries en TeWinkel in de school gekomen?., [ca. 1909]; 1048
        Bewerking van een artikel in De schoolo met de bijbel, 3 en 8 december 1908.
      - Anoniem, Regeln fúr die deutsche Rechtschreibung nebst Wörterverzeignis, herausgegeben im Auftrage des Kóninglich Preußischen Ministerums der geistlichen, Unterrichts- und Medizinal-Angelegenheiten. Berlin., 1910; 1049
      - Anoniem, Zuid-Afrika en de vereenvoudigde spelling. Zwolle., [1909]; 1050
        Samenvatting van een referaat van F. Buitenrust Hettema, 1 juni 1909.
      - Bos, D., Zijn de bezwaren tegen kollektieve invoering van de vereenvoudigde spelling overwegend? Winschoten., [1908]; 1051
      - Bosch, J.H. van den, Taal en spelling en vereenvoudiging, een tweetal lezingen. ’s-Gravenhage., 1900; 1052
      - Buitenrust Hettema, F., ‘Wat er tegen is en er voor’. 4e druk als overdruk van het Verslag van het kongres van Nederlandse taal en letterkunde in Kortrijk., 1902; 1053
      - Gallée, J.H., Openingsrede der 124e vergadering ven het Prov. Utr. genootschap van kunsten en wetenschappen, uitgesproken den 16den Juni 1897. Utrecht., 1054
        Beschouwingen over de verhouding tussen spelling en uitspraak in de taal.
      - Graaf.J.J., ‘”Onverdraagzaam en onberekenbaar”, vereenvoudigde spelling en verbuiging’, overdrukken uit De Kathtoliek, godsdienstig, geschied- en letterkundig maandschrift., 1908; 1055
      - Hogarth, J., Simplified Dutch v. complicated English in South Africa. London., 1910; 1056
        Utgave van de Simplified spelling society.
      - Kollewijn, R.A., Mannelik of vrouwelik in het licht van de geschiedenis. Zwolle., [1906]; 1057
      - Kollewijn, R.A., Opstellen over spelling en verbuiging. Amsterdam., 1903; 1058
      - Kollewijn, R.A., Vereenvoudigers-arsenaal. Baarn., 1914; 1059
      - Kollewijn, R.A., ‘De Vereenvoudigde verdedigd’ overdruk uit De beweging, algemeen maandschrift voor letteren, kunst, wetenschap en staatkunde., april 1907; 1060
      - Leffertstra, G., Hoe spellen onze schrijvers, de spelling van 25 ondertekenaars van het anti-Kollewijnadres onderzocht. Zwolle., [1910]; 1061
      - Scharten, C., ‘Het spelling-vraagstuk. De “vereenvoudigde” een gevaar voor volk en stam,” overdruk uit De gids, nr. 2., 1911; 1062
      - Schepers, J.B., ‘Gematigde wensen’, overdruk uit De Nederlandsche spectator., z.j.; 1063
      - Schepers, J.B., Open brief aan de letterkundigen die een adres tegen de vereenvoudigde spelling tekenden. Met naschrift voor iedereen. Haarlem., 1910; 1064
      - Schepers, J.B., ‘Het verslag over ’t spellingvraagstuk’, overdruk uit Groot Nederland., juni 1912; 1065
      - Schumann, B.Th.K., "Hij piept weer!" En - andere beschouwingen over taal en spelling. Rotterdam., 1910; 1066
      - Schumann, B.Th.K., Het Nederlandsch en de macht der gewoonte. Rotterdam., 1910; 1067
      - Schumann, B.Th.K., Vriend of vijand van het Nederlandsch? Een protest tegen taal-vandalisme. Derde oplage, Rotterdam., 1910; 1068
      - Symons, B., Het spellingdebat in de Tweede Kamer, Voordracht […] 1 Junie 1909 te Utrecht gehouden voor de Vereeniging tot vereenvoudiging van onze schrijftaal. Zwolle., 1069
      - Valkhoff, P., Enige mededelingen betreffende de vereenvoudigde schrijftaal, in verband met de aanstaande behandeling van de Spellingkwestie in de Tweede Kamer der Staten-Generaal. Zwolle., [1909]; 1070
      - Valkhoff, P., Een gevaar voor taal en beschaving? brief van het Bestuur der Vereniging tot Vereenvoudiging van onze Schrijftaal aan de Staatskommissie voor de Spelling, ingesteld bij Kon. besluit van 16 junie 1916. Hilversum., [1917]; 1071
      - Valkhoff, P., ‘Taalverarming?’, overdruk uit Vragen des tijds., juni 1910; 1072
      - Vereeniging tot vereenvoudiging van onze schrijftaal, Antwoord in zake onze vereenvoudigde aan een onbevoegde: B.TH.K. Schumann. Zwolle., [1910]; 1073
        Bevat de artikelen: J. Boonen, ‘Zur Enticklung der niederländischen Sprache’ uit ‘Germania”, Zeitung fúr das deutsche Volk, en J.G. Taken, ‘Keine Sprachwirre in den Nederlanden’ in Kölnische Zeitung.
      - Vereeniging tot vereenvoudiging van onze schrijftaal, Handleiding, tweede verbeterde druk. Zwolle., 1904; 1074
      - Vereeniging tot vereenvoudiging van onze schrijftaal, red., Kritiek op het verslag van de Staatskommissie voor de Spelling, ingesteld bij Kon. besluit van 22 junie 1909, No. 26. Eerste en Tweede gedeelte. Zwolle., 1912, 1913; 1075
      - Vooys, C.G.N. de, ‘De letterkunde tegenover de vereenvoudigde spelling’, overdruk uit De beweging, algemeen maandschrift voor letteren, kunst, wetenschap en staatkunde., april 1910; 1076
      - Vooys, C.G.N. de, ‘Spellinghervorming langs anarchistiese of langs organisatoriese weg? (Naar aanleiding van Van Eeden’s Gidspraatje)’, overdruk uit De beweging, algemeen maandschrift voor letteren, kunst, wetenschap en staatkunde., 1912; 1077
      - Vooys, C.G.N. de, ‘Een staatscommissie voor de spellingkwestie?”, overdruk uit De beweging, algemeen maandschrift voor letteren, kunst, wetenschap en staatkunde., 1908; 1078
      - Vooys, C.G.N. de, red., De verbreiding van de vereenvoudigde spelling (1908-1917), lijst van geschriften in V.S., van tijdschriften, weekbladen, dagbladen enz., die artikels in de V.S. opnemen, en van vereenvoudigers-met-de-daad. Zwolle., 1079
      - Vooys, C.G.N. de, ‘Wanbegrippen omtrent taal en spelling bij letterkundgen,’ overdruk uit De nieuwe taalgids, vol. 4., [1910]; 1080
      - Vooys, C.G.N. de, ‘Wanbegrippen omtrent taal en spelling in het parlement,’ overdruk uit De nieuwe taalgids, vol. 3., [1909]; 1081
      - Vooys, C.G.N. de, red., Wie gebruiken de vereenvoudigde spelling? lijst van geschriften in V.S., van tijdschriften, weekbladen, dagbladen enz., die artikels in de V.S. opnemen, en van vereenvoudigers-met-de-daad. Zwolle., 1911; 1082
    - Hoger onderwijs., E.8.5.
      - Gymnasia en athenea., E.8.5.1.
        - Anoniem, Programma van het gymnasium te Amersfoort, cursus 1893-94. Amersfoort., 1894; 1083
        - Deventer, J.G. van, ‘De wiskunde op onze gymnasia’, overdruk uit Vragen van den dag., [1886]; 1084
        - Gunning Wz., J.H., Staatsexamens cum effectu civili en de waarachtige vrijmaking van het Hooger Onderwijs. Groningen., 1907; 1085
        - Smit, J.H., In zake Grieksch, met naschriften vann eenige leeraren aan het Amsterdamsche gymnasium. Amsterdam., 1898; 1086
        - Warren, S.J., Het anti-grieksch adres door juridische hoogleeraren, besproken. Dordrecht., 1886; 1087
      - Universiteiten en hogescholen., E.8.5.2.
        - Anoniem, L’école libre des sciences politiques [prospectus]., 1917, 1929; 1088
        - Anoniem, Rapport van de Centrale Commissie voor de studiebelangen der studeerenden aan de Technische Hoogeschool te Delft. Delft., [ca. 1906]; 1089
        - Bemmelen, J.F. van, Aan den Senaat der Groningsche universiteit, Nota betreffende de regeeringsvoorstellen tot opheffing van den leerstoel der pharmacie aande Rijks-Universiteit te Groningen. Groningen., [1916]; 1090
        - Blok, P.J., De Leidsche Hoogeschool honderd jaren geleden, rede uitgesproken op den 336sten verjaardag der Leidsche hoogeschool 8 Februari 1911. Leiden., 1091
        - Butler, N.M., The service of the university, stenographic report of an adress delivered on the occasion of the dedication of the State education building of Albany, N.Y., October 16, 1912. New York., 1092
        - Cramer, S., ‘Noodig verweer (naar aanleiding van Dr. Holwerda's Bijzondere universiteiten en bijzondere professoren)’, overdruk uit Teyler’s theologisch tijdschrift, jrg. 1 afl. 3., 1903; 1093
        - Croiset van der Kop, A.C., Een leerstoel voor Slavische philologie. Z.pl., [1912]; 1094
        - Deventer, J.G. van, ‘De resultaten der academische prijsvragen van de laatste 40 jaar, in verband met klassieke en moderne opleiding’, overdruk uit Vragen des tijds., 1910; 1095
        - Gestel s.j., A. van, ‘Over christelijke en moderne universiteiten: met het oog op de feestrede van Dr. Heijnsius en de aanstaande regeling van ons Hooger Onderwijs’, in Studiën op godsdienstig, wetenschappelijk en letterkundig gebied, jrg. 8, nr. 5., 1875; 1096
        - Harting, P., Eene miskenning van de rechten der wetenschap en van de achtbaarheid van het hoogleeraarsambt. [Groningen]., 1880; 1097
        - Mertens, A.M., Iets over tandheelkunde en ons tandheelkundig onderwijs. ’s-Gravenhage., 1905; 1098
        - Pritchett, H.S., Andrew Carnegie, an anniversary address delivered before the Carnegie institute of technology on November the 24th, 1915. Cleveland (Ohio U.S.A.)., 1099
        - Provinciaal Utrechtsch genootschap van kunsten en wetenschappen, Rapport bettreffende de universitaire opleiding der juristen, uitgebracht aan het Provinciaal Utrechtsch genootschap van kunsten en wetenschappen. Utrecht., [na 1915]; 1100
        - Siems, A. De lustige Heidelbergers, humoristische scènen uit het moderne studentenleven, met nog nooit vertoonde plastische voorstellingen op het water, in drie bedrijven […]. Z.pl., z.j.; 1101
          N.B: Uitgebracht door Circus Albert Schumann.
        - Someren, J.F., ‘De universiteitsbibliotheek in onze dagen, een woord bij de opening van de nieuwe bibliotheeklokalen te Utrecht’, overdruk uit Tijdschrift voor boek- en bibliotheekwezen, jrg. 7, nr. 4., 1909; 1102
        - Zofingerverein, Centralblatt, offizielles Organ des Zofingervereins. Jrg, 37., 1897; 1103
      - Rijksuniversiteit Utrecht en Urechtsch Studenten-Corps., E.8.5.3.
        - Cohen, E., Dingen en menschen, rede uitgesproken op den 19den September 1916 […] bij gelegenheid van de overdracht van het rectoraat. Utrecht., 1104
        - Cohen, E., Overdracht van het portret-relief van Jacobus Henricus van 't Hoff door Pier Pander te Rome vervaardigd, aan H.H. Curatoren der Rijks-Universiteit te Utrecht op den 24sten Mei 1912. Utrecht., 1105
        - Cohen, E., Pia vota? Feestrede uitgesproken op den 24sten maart 1916 ter gelegenheid van den 280sten verjaardag der stichting van de Utrechtsche Hoogeschool. Utrecht., 1106
        - Julius, W.H. Verslag van de lotgevallen der Rijks-Universiteit te Utrecht in het studiejaar 1907/1908 uitgebracht den 21sten September 1908. Utrecht., 1107
        - Kouwer, B.J., Verslag van de lotgevallen der Rijks-Universiteit te Utrecht in het studiejaar 1913/1914 uitgebracht den 21sten September 1914. Utrecht., 1108
        - Louter, J. de, Afscheidswoord tot leerlingen en oudleerlingen bij het sluiten zijner colleges […] op 12 Juni 1912. Utrecht., 1109
        - Thomassen, M.H.J.P. Thomassen, De Veeartsenijschool als 6de faculteit der Utrechtsche Universiteit, openingsrede van den voorzitter, gehouden op de 44ste algemeene vergadering der Maatschappij ter Bevordering der Veeartsenijkunde, op 19 September 1903. Utrecht., 1110
        - Utrechtsch Studenten-Corps, litterarische faculteit, Jaarverslag 1914/1915. Utrecht., 1111
        - Utrechtsch Studenten-Corps, philosophische faculteit, Gids voor studeerenden in de Philosophische faculteit te utrecht, cursus 1917-1918, tweede jaargang. Utrecht., 1112
          Bevat uuitsluitend gegevens over de faculteit van Wis- en Natuurkunde.
        - Vereeniging tot instandhouding van het oud-studentenfonds, Verslag […] over het jaar 1929-1930, uitgebracht in de vergadering […] op Dinsdag 23 September 1930. Z.pl., 1113
      - Nederlandsche Handels-hoogeschool, Rotterdam., E.8.5.4.
        - Nederlandsche Handels-hoogeschool, raad van beheer, Gedenkschrift ter herinnering aan de opening der Nederlandsche Handels-Hoogeschool te Rotterdam. [Rotterdam]., 1913; 1114
        - Nederlandsche Handels-hoogeschool, Studieplan 1913-1914 en reglementen; Studieplan 1914-1915. Rotterdam., 1115
        - Nederlandsche vereeniging voor hooger handelsonderwijs, Derde jaarverslag […] 1915-1916, Vierde jaarverslag […] 1916-1917. Rotterdam., 1116
        - Nederlandsche vereeniging voor hooger handelsonderwijs, raad van beheer, Eenige mededeelingen betreffende het aan den Pieter de Hooghweg te zettren tijdelijk gebouw der Hoogeschool. Rotterdam., 1915]; 1117
    - Middelbaar onderwijs., E.8.6.
      Gymnasiaal onderwijs valt tot 1918 onder de wetgeving inzake het hoger onderwijs. Zie daarvoor hoodstuk B5.8.5.1
      - Anomiem, ‘In Zuid-Londen’, overdruk uit Onze eeuw, jrg. 12., 1912; 1118
      - Anomiem, Vereeniging “Luitgarde school voor meisjes” op Christelijken grondslag, Lyceum, school voor alg. ontwikkeling en huishoudonderwijs internaat. Bussum., z.j.; 1119
      - Hardick, G.J., ‘Bijdrage in de kosten van gemeente-hoogere-burgerscholen door de buitengemeenten’, overdruk uit Gemeentebelangen, nr. 20., 1910; 1120
      - Jonkman, Het middelbaar onderwijs 1863-1913, overdruk uit Utrechtsch provinciaal en stedelijk dagblad., april 1913. `; 1121
      - Malavidi, De hoogere burgerschoolquaestie te Bussum en het “zwarte gevaar”. [Bussum]., 1910; 1122
      - Pijzel, E.D., ‘Dr. J. Nieuwenhuijzen Kruseman. † (1 Mei 1847 – 27 Maart 1910)’, overdruk uit Eigen haard., 9 april 1910; 1123
      - Salaris-Comité, Slechte en onvoldoende salarieering der leeraren aan rijks hoogere burgerscholen met 5- en 3-jarigen cursus. Z.pl., 1916; 1124
      - Sissingh, R., Waarom eene 5-jarige en geene 6-jarige hoogere burgerschool?: rede gehouden te Utrecht, 13 december 1914, in de vergadering van het centraal-departement der vereeniging van leeraren bij het middelbaar onderwijs; D Coelingh en R. Sissing, ‘De H.B.S. met 5-jarige cursus en de hervorming van ons voorbereidend hooger onderwijs’ Overdruk uit Algemeen Handelsblad, 29 en 30 Mei 1914. Z.pl., [1915]; 1125
      - Vereeniging van concierges en amanuenses aan inrichtingen van hooger en middelbaar onderwijs en hen die daarmede gelijk gesteld kunnen worden, Rapport over de pensioenregelingen over hoogere burgerscholen en gymnasia. Leiden., z.j.; 1126
      - Vereeniging van leeraren aan inrichtingen van middelbaar onderwijs, Berichten en mededeelingen, vierde reeks nr. 14., 1887; 1127
      - Vereeniging van leeraren aan inrichtingen van middelbaar onderwijs, Rapport van de Commissie van bijstand voor de salarisactie [aan het hoofdbestuur]. Z.pl., [1909]; 1128
      - Wéry, J.L., Critische beschouwingen omtrent het stenographiestelsel "Tetar van Elven-Steger" voor schoolonderwijs. ’s-Gravenhage., 1906; 1129
      - Zuydam. W., De urgentie van de salaris-herziening der leraren R.H.B.S. en de begrooting voor 1917, een woord tot autoriteiten en ontwikkeld publiek. Z.pl., [1916]; 1130
        Anoniem gepubliceerd, uitgegeven in de Kollewijnse spelling door het Salaris-Comité (Salaris-Komitee).
    - Lager onderwijs., E.8.7.
      - Scholen en onderwijsstelsels., E.8.7.1.
        Betreft ook uitgebreid en meer uitgebreid lager onderwijs (ULO en MULO)
        - Anoniem, Catalogus van de tentoonsteling Opvoeding van het kind in het voormalig Rijks-archiefgebouw Plein 23. ’s-Gravenhage., 1908; 1131
          : Met bijlagen: congresprogramma en nieuwe uitgaven.
        - Anoniem, De Engendaal-school, Soest Nederland. Utrecht., [1914]; 1132
        - Anoniem, Een goed voorbeeld: zes artikelen uit de "Nieuwe Courant" over het lager onderwijs te Zürich. Amsterdam., 1906; 1133
          Uitgave van de Bond van Nederlandsche Onderwijzers. Afd. Amsterdam.
        - Anoniem, Prospectus-reglement van “De nieuwe Baarnsche school”. Baarn., [1913]; 1134
        - Berg, J. van den, Het voorbereidend onderwijs en de kleinkinderbewaarplaatsen in Nederland, bewerkt door de Gemengde commissie voor onderwijsbelangen. Utrecht., 1906; 1135
          Van den Berg was rapporteur van de commissie aan het bestuuur van de Maatschappij tot nut van ’t algemeen.
        - Bureau international des Fédérations d’institutrices et d’instituteurs, Deuxième congres international de l’einseignement primaire, organize avec le concours de la Fédération des amicales d’institutrices et d’instituteurs publics de France et des colonies […] Paris, 4,5,6,7 Août 1910. Paris., 1136
        - Correspondentieblad, orgaan van de Vereeniging van Christelijke onderwijzers en onderwijzeressen in Nederland en de overzeesche bezittingen., 1 en 15 november 1917; 1137
        - Correspondentieblad van de Vereeniging voor M.U.L.O., nr. 7., 1915; 1138
        - Degenhardt, W., Jacobus Acquoy in zijn leven en werken geschetst. Amsterdam., 1873; 1139
        - Degenhardt, W., ‘Het zelfstandig bestaan van ons lager onderwijs’, overdruk uit Maandblad van het Nederlandsch Onderwijzers-Genootschap., [1863]; 1140
        - Franzen, J. Handenarbeid als opvoedingsmiddel, uit het Zweedsch vertaald door C.J. Prins, met een voorwoord van F.W. van Eeden. Amsterdam., [1889]; 1141
        - Lankamp, H., Prospectus van het leerplan voor de scholen met den bijbel. Groningen., [1916]; 1142
        - Lauer, H., Een districts-schoolopziener in actie, open brief aan de Eerste- en Tweede Kamer der Staten-Generaal,: Sturm-und-Drang-perdiode van een arrondisements-schoolopziener, met een kijk op het rijksschooltoezicht op het volksonderwijs in Nederland. Arnhem., [1913]; 1143
        - Vereenigjng “Volksonderwijs”, Concept-wet tot regeling van het lager onderwijs, in opdracht van het hoofdbestuur […] samengesteld. 2e gewijzigde druk, Amsterdam., 1917; 1144
        - Vereenigjng “Volksonderwijs”, De redevoeringenn van de heeren C.A. Zelvelder en Dr. D. Bos, gehouden op de algemeene vergadering van “Volksonderwijs”, 3 en 4 augusatus 1906 te Leeuwarden. Amsterdam., 1145
        - Visser, J., De aard en roeping der volksschool. Paedagogisdche wenken en opmerkingen. Aflevering 1. Gorinchem, Amersfoort., z.j.; 1146
          De tekst wordt afgebroken en wordt vermoedelijk in de volgende en ontbrekende aflevering voortgezet.
        - Wouters, D. en F. André, Nederlandsch Leesboek voor de Christelijke scholen, Prospectus. Groningen., 1915; 1147
      - Opleiding, rechtspositie en bezoldiging van onderwijzers/-essen., E.8.7.2.
        - Aengenent, J.D.J. Salarisregeling en katholieke sociologie, rede uitgesproken […] in de vergadering der Haagsche afdeeling van “De Diocesaanvereeniging van R.K. bijzondere onderwijzers in het bisdom Haarlem” op 23 februari 1917. Leiden., 1887
          Aengenent was bisschop van Haarlem.
        - Anoniem, Rapport van den Bond van Besturen en van de Vereeniging van onderwijzend personeel van Protestantsch-Christelijke Kweekscholen in Nederland, over de Kweekschoolvoorstellen, voorkomende in het Rapport van de Staatcommissie voor de Reorganisatie van het Onderwijs en van de Bevredigingscommissie. Gorinchem., [1918]; 1148
        - Anrima, Gehuwde onderwijzeressen: naar aanleiding van het wetsontwerp-Heemskerk. Amsterdam., 1910; 1149
        - Baron, A., Rede […]gehouden op de Groote Salaris-Meeting, belegd door het "Comité voor Gemeenschappelijke Salarisactie", op zaterdag den 17den februari 1912, in het gebouw van Kunsten en Wetenschappen te ’s-Gravenhage. Nijmegen., 1150
        - Bond van Nederlandsche onderwijzers, De zaak-Beishuizen. Amsterdam., [1914]; 1151
          Betreft ontslag op staande voet wegens vermeende belediging van een hoofd der school.
        - Morituri te salutant, De onbillijkheid van het Koninklijk Besluit van 8 Mei 1906. Z.pl., 1152
          Betreft de subsidiëring van bijzondere kweekscholen.
        - Nederlandsch onderwijzsers-genootschap, Artikel 21 der Wet op het lager onderwijs. Groningen., 1907; 1153
          Betreft het onderscheid tussen hoofd- en hulponderwijzers.
        - Nederlandsch onderwijzsers-genootschap, commissie voor statistiek, Over de minima-salarissen in verband met den welstand der gemeenten. Groningen., 1912; 1154
        - Nederlandsch onderwijzsers-genootschap, commissie voor statistiek, Overzicht der salarisregelingen in het openbaar lager onderwijs in Nederland. Groningen., 1911; 1155
        - Vereeniging van directeuren van- en onderwijzers aan Rijksnormaallessen, Rijksnormaallessen tot opleiding van onderwijzers in verband met het rapport der Ineenschakelingscommissie, bewerkt in opdracht van het Hoofdbestuur der Vereeniging van Directeuren van- en Onderwijzers aan Rijksnormaallessen, goedgekeurd bij Kon. besluit van 17 Nov. 1906, no. 34; wijzigingen goedgekeurd bij Kon. besluit van 28 Nov. 1908, no. 17. Groningen., 1911; 1156
    - Beroepsonderwijs., E.8.8.
      Voor opleidingen in de landbouw en landbouwvoorlichting zie Landbouw, hoofdstuk J.1.2.
      - Algemeene Nederlandsche Timmerliedenbond, Mogen ambachtsscholen voor partikulieren werken? Verweerschrift. Amsterdam., 1910; 1157
      - Anoniem, Adres in zake het middelbaar technisch onderwijs, ’s-Gravenhage, Utrecht., 1907; 1158
        Dit adres aan de Staten-generaal is ingediend door het bestuur van de Sociaal-technische vereeniging van demonkratische ingenieurs en architecten en het hoofdbestuur van de Algemeene Nederlandsche opzichters- en teekenaarsbond.
      - Anoniem, Congres ter bespreking van het middelbaar technisch onderwijs, gehouden te Amsterdam op zaterdag 1 augustus 1908 en maandag 7 september 1908, in het gebouw van de maatschappij tot bevordering der bouwkunst, Marnixstraat 402 door de volgende vereenigingen: Nederl. aannemersbond ... bond van opzichters bij den dienst van weg en werken der staatsspoor. Amsterdam., 1159
      - Anoniem, ‘Congres voor ambachtsonderwijs, gehouden te Haarlem in de bovenzaal van de “Vereeniging” op Maandag 8 Augustus 1891’, overdruk uit Oprechte Haarlemsche courant., [4 augustus 1891]; 1160
      - Anoniem, Verslag van het Zeemanshuis te Amsterdam over het jaar 1915. Amsterdam., [1916]; 1161
      - Derkinderen, A.J., ‘Kunst en ambachtonderwijs II: Beschouwingen naar aanleiding van het nieuwe regelemtn der Rijks akademie van beeldende kunsten’, overdruk uit De gids, nr. 12., 1905; 1162
        Pleidooi voor reglementering van het vakonderwijs ten gunste van de kunstnijverheid.
      - Een kleine wonderwereld, natuur en kunst in onze woning, naar het Duitsch van Max Eschner, voor Nederland bewerkt door J. Hendrik van Balen. Afll. 1., met prospectus., 1903; 1163
        Aflevering 1 handelt over Onze voeding.
      - Groot, H.J. de, ‘Vakonderwijs’, overdruk uit Maandblad voor vakopleiding., februari 1907; 1164
      - Hannema, S. en S. Bakker, Ambachtsschool te Harlingen, antwoord aan het hoofdbestuur van den R.K. Nederlandschen Timmerliedenbond. Harlingen., 1910; 1165
      - Hannema, S. en S. Bakker, Ambachtsschool te Harlingen, antwoordop de rede van den Heer Ter Laan betreffende de ambachtsschool te Harlingen op 18 December 1909. Harlingen., [1910]; 1166
      - Scholten, J.E., Beantwoording van vragen betreffende de ambachtsscholen in Nederland, in vergelijkend overzicht bijeengebracht, Juli 1890. Groningen., 1167
      - V.O., Het vijftigjarig bestaan der Vereeniging tot opleiding voor ambachten en beroepen, (voor 1887: Vereeniging tot werkverschaffing aan minvermogenden), 1851-1901. Amsterdam., 1168
      - Vereeniging “Amersfoortsche industrie- en huishoudschool”, Jaarverslag […] over 1907. Amersfoort., [1908]; 1169
      - Vereeniging van burgerlijke ingenieurs, Verslag der commissie in zake het technisch onderwijs, benoemd ingevolge het besluit van de algemeene vergadering […]. ’s-Gravenhage., 1895; 1170
      - Vereeniging ter bevordering van het ambachtsonderwijs in Drenthe, Verslagen van het leerlingstelsel ovder het dertiende boekjaar alsmede van de Eerste Drentsche ambachtsschool over het derde boekjaar 1905-1906. Z.pl., 1171
      - Vereeniging tot opleiding voor ambachten en beroepen, Verslag over het jaar 1900. Amsterdam., [1901]; 1172
        Met oproep tot oprichting van een kledingfonds voor vakkleding.